【裁判字號】    92,訴,433
【裁判日期】    920617
【裁判案由】    毒品危害防制條例
【裁判全文】
臺灣彰化地方法院刑事判決                          九十二年度訴字第四三三號
    公  訴  人  臺灣彰化地方法院檢察署檢察官
    被      告  甲○○
右列被告因違反毒品危害防制條例案件，茲經檢察官提起公訴（九十一年度毒偵字第
二六二一號、九十二年度毒偵字第一００號），本院判決如左：
    主  文
甲○○連續施用第一級毒品，累犯，處有期徒刑拾月。
    事  實
一、甲○○前於民國（下同）八十五年間，因違反麻醉藥品管理條例案件，經本院判
    處有期徒刑三月，緩刑二年確定（下稱第一案），復於第一案緩刑期間即八十六
    年間，因犯軍法逃亡案件，經空軍防砲警衛司令部判處有期徒刑七月確定，第一
    案之緩刑宣告亦因而撤銷，再其於八十六年間，又因違反麻醉藥品管理條例案件
    ，經臺灣桃園地方法院判處有期徒刑三月確定，並與軍法逃亡案件定其應執行刑
    有期徒刑九月確定（下稱第二案），嗣於第二案所處有期徒刑與第一案撤銷緩刑
    所處有期徒刑一併送交臺灣桃園監獄接續執行，合併計算期間，迄八十七年五月
    一日執行完畢；又曾因施用毒品案件，經裁定移送觀察、勒戒後，認無繼續施用
    毒品之傾向，經臺灣彰化地方法院檢察署檢察官於九十一年二月二十日，以九十
    一年度毒偵字第二一七號為不起訴處分確定。詎猶不知悔改，於五年內，復基於
    施用第一級毒品之概括犯意，自九十一年八月二十八日中午十二時許起至九十一
    年十二月二日上午六時許止，在彰化市建國工專排水溝旁及彰化縣彰化市○○街
    延平公園之廁所內等處，以將第一級毒品海洛因攙水置放於注射針筒中，注射於
    手臂之方式，連續施用第一級毒品海洛因多次，平均約每天施用一、二次（注射
    針筒已丟棄而滅失）。嗣先於九十一年八月三十日上午九時三十分許，在彰化縣
    彰化市○○里○○路一六一巷一一號為警查獲；復於同年十二月二日，因警方偵
    辦其另涉犯竊盜案件，為警採集其尿液送驗呈嗎啡陽性反應，始循線獲悉上情。
    經本院以九十一年度毒聲字第二八七九號裁定移送臺灣彰化看守所附設勒戒處所
    施以觀察、勒戒後，認有繼續施用毒品之傾向。
二、案經彰化縣警察局彰化分局報請臺灣彰化地方法院檢察署檢察官偵查起訴。
   理  由
一、右揭事實，業據被告甲○○於警、偵訊中及本院審理時坦承不諱，且其於九十一
    年八月三十日及同年十二月二日分別為警採取之尿液，經送驗結果確均呈嗎啡陽
    性反應，有彰化縣衛生局九十一年九月九日煙檢字第九一一六一八號、九十一年
    十二月九日煙檢字第九一二二八五號煙毒尿液檢驗成績書各一紙附卷可稽，核被
    告之自白與事實相符，堪以採信。再查被告前因施用毒品案件，經裁定移送觀察
    、勒戒後，認無繼續施用毒品之傾向，經臺灣彰化地方法院檢察署檢察官於九十
    一年二月二十日，以九十一年度毒偵字第二一七號為不起訴處分確定等情，有該
    不起訴處分書、臺灣高等法院被告全國前案紀錄表及臺灣彰化地方法院檢察署刑
    案資料查註紀錄表在卷足憑。其於五年內再犯毒品危害防制條例第十條之罪，經
    裁定送觀察、勒戒後，認有繼續施用毒品傾向，有本院九十一年度毒聲字第二八
    七九號裁定及臺灣彰化看守所附設勒戒所九十二年三月七日彰所戒字第０九二０
    ０００四七三號函送之有無繼續施用毒品傾向證明書一份附卷可參，被告犯罪事
    證明確，其前開犯行洵堪認定。
二、核被告所為，係犯毒品危害防制條例第十條第一項之施用第一級毒品罪。被告持
    有第一級毒品均係為供其施用，其持有之低度行為皆應為施用之高度行為吸收，
    不另論罪。被告先後多次施用第一級毒品之犯行，時間緊接，所犯又係構成要件
    相同之罪名，顯係基於概括犯意為之，應依連續犯規定論以一罪，並加重其刑。
    又查被告曾於八十五年間，因違反麻醉藥品管理條例案件，經本院判處有期徒刑
    三月，緩刑二年確定（下稱第一案），復於第一案緩刑期間即八十六年間，因犯
    軍法逃亡案件，經空軍防砲警衛司令部判處有期徒刑七月確定，第一案之緩刑宣
    告亦因而撤銷，再其於八十六年間，又因違反麻醉藥品管理條例案件，經臺灣桃
    園地方法院判處有期徒刑三月確定，並與軍法逃亡案件定其應執行刑有期徒刑九
    月確定（下稱第二案），嗣於第二案所處有期徒刑與第一案撤銷緩刑所處有期徒
    刑一併送交臺灣桃園監獄接續執行，合併計算期間，於八十七年五月一日執行完
    畢等情，有臺灣彰化地方法院檢察署刑案資料查註紀錄表及臺灣高等法院被告全
    國前案紀錄表等件在卷可參，其於受有期徒刑之執行完畢後，五年以內再犯有期
    徒刑以上之罪，為累犯，應遞加重其刑。爰審酌被告前曾有施用毒品罪行，經送
    觀察勒戒後，猶不知悔改，再施用毒品不輟，不僅戕害自身健康，更辜負國家將
    之視為病人，並施以長時間之戒治處遇之苦心，惟其對他人權益之侵害仍屬有限
    ，於偵、審中均已坦承其犯行，及其犯罪目的、手段等一切情狀，量處如主文所
    示之刑。至被告用以施用第一級毒品之注射針筒，並未扣案，且業經被告丟棄而
    滅失，此據被告供明在卷，無從併予宣告沒收，附此敘明。
據上論斷，應依刑事訴訟法第二百九十九條第一項前段，毒品危害防制條例第十條第
一項，刑法第十一條前段、第五十六條、第四十七條，判決如主文。
本案經檢察官施教文到庭執行職務。
中      華      民      國    九十二    年      六      月     十七     日
                              臺灣彰化地方法院刑事第一庭
                                    審判長法官   葉   榮   郎
                                    法      官   葛   永   輝
                                    法      官   簡   璽   容
右正本證明與原本無異。
如不服本判決，應於判決送達後十日內向本院提出上訴狀( 須附繕本 )。
                                    法院書記官   王   惠   嬌
中      華      民      國    九十二    年      六      月     十九     日
毒品危害防制條例第十條一項
施用第一級毒品者，處六月以上五年以下有期徒刑。


司法院資訊處製作；財團法人民間司法改革基金會備份。
